【裁判字號】    99,訴,585
【裁判日期】    990917
【裁判案由】    誣告等
【裁判全文】
臺灣彰化地方法院刑事判決               99年度訴字第585號
公  訴  人  臺灣彰化地方法院檢察署檢察官
被      告  乙○○
上列被告因誣告等，經檢察官提起公訴（98年度續偵字第114 號
），本院判決如下：
    主  文
乙○○無罪。
    理  由
一、公訴意旨略以：被告乙○○於民國98年4 月5 日上午11時許
    ，與同居人甲○○前往戊○○位於彰化縣和美鎮○○路666
    巷4 號住處拜訪戊○○，並與戊○○一同飲酒至下午4 時許
    ，被告、甲○○與戊○○又共同前往己○位於彰化縣和美鎮
    ○○路60巷11號之住處，與己○飲酒、泡茶，約至傍晚，被
    告、甲○○與戊○○再返回戊○○之住處吃晚飯，席間被告
    與戊○○因戊○○奉養其母親之問題而發生口角，被告乃在
    憤而離開戊○○住處後，基於侵入住宅之犯意，於同日晚上
    8 時45分許，未經己○、庚○○○之同意即擅自侵入渠夫妻
    所共同居住之上址住宅內，復意圖為自己不法之利益，在侵
    入己○及庚○○○之住宅後，即盜用己○向中華電信股份有
    限公司申設之000000000 號市內電話，撥打110 號報警，及
    撥打000000000 號，嗣110 勤務中心接獲被告報案後，即通
    報線上員警前往處理，彰化縣警察局和美分局塗厝派出所所
    長丙○○及員警丁○○乃依勤務中心通報驅車前往，被告見
    員警到場後，明知戊○○並未持有槍械，竟基於使戊○○受
    刑事處分之犯意，向丙○○及丁○○謊稱：與戊○○在飲酒
    過程中，因討論到戊○○母親一事而發生口角，戊○○持槍
    對其施暴並要求其下跪等語，使丙○○及丁○○依乙○○舉
    報之內容，前往戊○○之上開住處查緝槍械無獲後，始察覺
    被告謊報等情，因認被告涉有刑法第306 條第1 項之侵入住
    宅罪、第169 條第1 項之誣告罪、電信法第56條第1 項之盜
    用他人電信設備罪嫌云云。
二、按犯罪事實應依證據認定之，無證據不得認定犯罪事實；不
    能證明被告犯罪者，應諭知無罪之判決，刑事訴訟法第154
    條第2 項、第301 條第1 項分別定有明文。又刑事訴訟法上
    所謂認定犯罪事實之證據，係指足以認定被告確有犯罪行為
    之積極證據而言，如未能發現有相當證據或證據不足以證明
    ，自不能以推測或擬制之方法以為裁判基礎，而認定不利於
    被告之事實，需依積極證據，苟積極證據不足為不利被告之
    認定時，即應為有利於被告之認定，更不必有何有利之證據
    ；所謂「積極證據足以為不利被告事實之認定」，係指據為
    訴訟上證明之全盤證據資料，在客觀上已達於通常一般之人
    均不致於有所懷疑、而得確信被告確曾犯罪之程度；若未達
    到此一程度，而有合理之懷疑存在時，即無從為有罪之確信
    。而訴訟上所得之全盤證據資料，固不以直接證據為限，間
    接證據亦應包含在內，惟採用間接證據時，必其所成立之證
    據，在直接關係上，雖僅足以證明他項事實，而由此他項事
    實，本於事理之作用足以證明待證事實者，方為合法，若憑
    空之推想，並非得採為證據資料之間接證據，最高法院29年
    上字第3105號、40年臺上字第89號、30年上字第816 號及32
    年上字第67號、76年臺上字第4986號判例已明揭斯旨，足資
    參酌。再者，刑事訴訟法第161 條第1 項明文規定：「檢察
    官就被告犯罪事實，應負舉證責任，並指出證明之方法。」
    ；因此，檢察官對於起訴之犯罪事實，應負提出證據及說服
    之實質舉證責任。倘其所提出之證據，不足為被告有罪之積
    極證明，或其指出證明之方法，無從說服法院以形成被告有
    罪之心證，基於無罪推定之原則，自應為被告無罪判決之諭
    知。申言之，刑事訴訟制度受「倘有懷疑，則從被告之利益
    為解釋」、「被告應被推定為無罪」原則所支配，故得為訴
    訟上證明者，無論為直接或間接證據，須客觀上於吾人一般
    社會生活經驗均不致有所懷疑，而達於確信之程度者，且除
    認定被告犯罪之外，無從本於同一事證為其他有利於被告之
    合理推斷，始可以之為不利之認定，倘其證明尚未達於確信
    之程度，而有合理可疑存在時，即難據為被告有罪之認定。
三、本件公訴人認被告涉犯刑法第306 條第1 項之侵入住宅罪、
    第169 條第1 項之誣告罪、電信法第56條第1 項之盜用他人
    電信設備罪嫌，無非係以前揭犯罪事實業據(一)告訴人戊○○
    、己○、庚○○○之指訴歷歷；(二)證人丙○○、丁○○、王
    蓁岑、甲○○於檢察官偵查中之證述；(三)00-0000000號電話
    通聯調閱查詢單、中華電信資料查詢，為其論據。訊據被告
    固坦承確有於起訴書所載時、地，與戊○○發生爭執，並有
    進入己○夫婦之屋內，使用己○所有之市內電話，撥打3 通
    110 電話報警，指稱有人持兇器對他行兇，嗣員警到達後，
    並有帶同員警至戊○○家等情，然堅決否認有何侵入住宅、
    誣告及違反電信法之犯行，辯稱：伊與己○夫婦平日十分熟
    稔，且情況緊急才忽略要經過同意，沒有侵入住宅的犯意；
    撥打市內電話的部分，伊確實有經過在場人庚○○○的同意
    ；至於誣告罪部分，伊報案的內容是實在的，伊報案時沒有
    很肯定的說對方究竟是拿刀還是拿槍，因為當時是夜間，視
    線不清楚等語。
四、證據能力部分：
  (一)按被告以外之人於審判外之言詞或書面陳述，除法律有規定
    者外，不得作為證據，刑事訴訟法第159 條第1 項定有明文
    。證人戊○○、己○、庚○○○於警詢中所為之言詞陳述，
    及其等所提之刑事告訴狀，均屬審判外之陳述，依首揭法條
    規定，原則上亦無證據能力。然被告以外之人於審判外之陳
    述，雖不符刑事訴訟法第159 條之1 至之4 之規定，而經當
    事人於審判程序同意作為證據，法院審酌該言詞陳述或書面
    陳述作成時之情況，認為適當者，亦得為證據。當事人、代
    理人或辯護人於法院調查證據時，知有第159 條第1 項不得
    為證據之情形，而未於言詞辯論終結前聲明異議者，視為有
    前項之同意，此刑事訴訟法第159 條之5 亦定有明文。本件
    被告於本院準備程序中對證據能力亦不爭執，且至言詞辯論
    終結前，就前開證人等陳述之證據能力亦未聲明異議。再前
    開證人等之陳述，未經被告主張有何非出於自由意志之情形
    ，是本件認為容許其等陳述之證據能力，亦無不當，應依刑
    事訴訟法第159 條之5 之規定，認前開證人等上開之證述具
    有證據能力。
  (二)次按，被告以外之人於偵查中向檢察官所為陳述，除顯有不
    可信之情況者外，得為證據，刑事訴訟法第159 條之1 第2
    項定有明文。偵查中對被告以外之人（包括證人、鑑定人、
    告訴人、被害人及共同被告等）所為之偵查筆錄，或被告以
    外之人向檢察官所提之書面陳述，性質上均屬傳聞證據。惟
    現階段刑事訴訟法規定檢察官代表國家偵查犯罪、實施公訴
    ，依法其有訊問被告、證人及鑑定人之權，證人、鑑定人且
    須具結，而實務運作時，檢察官偵查中向被告以外之人所取
    得之陳述，原則上均能遵守法律規定，不致違法取供，其可
    信度極高，職是，被告以外之人前於偵查中已具結而為證述
    ，除反對該項供述得具有證據能力之一方，已釋明「顯有不
    可信之情況」之理由外，不宜以該證人未能於審判中接受他
    造之反對詰問為由，即遽指該證人於偵查中之陳述不具證據
    能力。本件證人戊○○、己○、葉陳玉、丙○○、丁○○、
    王蓁岑、甲○○於檢察官偵查中所為之陳述，被告均未曾提
    及檢察官在偵查時有不法取供之情形，亦未釋明上開證人等
    之供述有顯不可信之情況，依上說明，其等於偵查中之證言
    自具有證據能力，合先敘明。
五、經查：
  (一)侵入住宅部分：
    按告訴人之告訴，係以使被告受刑事訴追為目的，是其陳述
    是否與事實相符，仍應調查其他證據以資審認，最高法院52
    年臺上字第1300號判例著有明文。質之證人甲○○於本院審
    理時具結證稱：「（問：己○跟庚○○○與被告交往情形？
    ）乙○○會跟戊○○到己○家喝酒、打牌，他們很熟。（問
    ：被告如何稱呼己○、庚○○○，與他們交往情形如何？）
    我跟乙○○會跟著我妹婿戊○○一起稱呼他們為舅舅、舅媽
    。（問：請你把當天晚上的情形說明一下？）當天我們從己○家回戊○○家準備吃晚飯，後來乙○○多管閒事，關心戊○○的母親有無吃晚餐，因為戊○○與其母親沒有講話，所
    以就問我妹妹王蓁岑，她婆婆吃晚餐了嗎，戊○○聽了不高
    興，覺得乙○○管太多了，戊○○就開始罵，後來乙○○覺
    得他自己多管閒事，也跟戊○○道歉，但是戊○○不領情，
    甚至以三字經罵乙○○，乙○○也發脾氣，二人就發生口角
    ，二個人就快要打起來，我就把乙○○拉出去，戊○○也隨
    後就出來，就一直發生口角，戊○○在地上撿一個東西，我
    不知道什麼東西，手舉高作勢要打乙○○，當時他們距離大
    約2 公尺80公分（當庭測量），乙○○也有跪下來求饒道歉
    ，乙○○曾說失禮啦等語，後來我就要將乙○○拉上車要離
    開，當時5 個小孩哭鬧成一團，我就把乙○○拉上車，我就
    開車把乙○○載走，但是到了轉角，乙○○就說要去找己○
    告訴他這個事情發生的緣由，我開車有跟著去，我跟到己○
    家門口時，乙○○一直喊舅舅、舅媽，意思是要他們開門，
    他們家一樓的燈關著，二樓的燈有亮，就有一名男子說他爸
    爸不在家，乙○○說那舅媽有沒有在家，該男子就說有，她
    在樓上，後來該男子就帶我們進去，庚○○○就下來，乙○○就將戊○○家發生的事情跟舅媽講，當時在場的人有我、
    庚○○○、乙○○，該男子帶我們進去後就直接上樓了，庚○○○就說才剛從他們家過去而已，怎麼就發生這樣的事情
    ，後來乙○○就跟舅媽要借電話，舅媽就說電話在那邊，你
    自己打，我看到的時候乙○○有打二通110 的電話，後來我
    就帶小孩先回家，之後的事情，我就不知道了。（問：你是
    與乙○○一起到己○家？）乙○○先到，我隨後就到，沿途
    他沒有離開我的視線，起初乙○○還站在己○家的大門外叫
    舅舅。（問：為何乙○○也承認他沒有得到己○夫妻的同意
    ，進入他家，且警、偵訊時乙○○提及妳剛才所稱的男子？
    ）案發當時乙○○有喝酒，還不是很醉，他可能沒有印象。
    我確定是那個男子帶我及乙○○進去屋內。（問：請詳述乙○○在己○家使用電話的情形？）我看到他有打二通，乙○○說我要報警，我是聽到這樣子，當時庚○○○有在場，而
    且她有說電話在那邊，你自己去打，乙○○報警時在對談中
    ，有向庚○○○詢問她家的地址。乙○○第二通電話打給警
    察，內容我不知道，當時我要載小孩回家，我就回家了，我
    在己○家的期間，沒有看到其他人使用電話。」等語（見本
    院卷第75頁反面至第77頁），顯見，被告與證人甲○○係由
    該自稱為己○兒子之人引導進入屋內，斯時告訴人庚○○○
    方從二樓下來一樓等情，倘甲○○係蓄意迴護被告，僅需供
    陳確實經由在場之庚○○○同意進入其屋內即可，何須捏造
    一不詳真實姓名男子之人，徒增懷疑？尚且，以公訴意旨指
    稱被告於庚○○○屋內，未經同意撥打市內電話報案，第一
    通110 電話係98年4 月5 日20時45分14秒撥打，迄第三通11
    0 電話則係同日21時24分55秒撥打乙節，有通聯調閱查詢單
    在卷可證（見彰化縣警察局和美分局和警分偵字第09800130
    49號刑案偵查卷第11頁），足認被告前後最少待在庚○○○
    住處長達40分鐘，若然如庚○○○所述，被告未曾到過她家
    ，亦僅1 年多前在戊○○家中曾見過被告；當天伊下樓時就
    看到被告，被告就說他已經報警等語（見本院卷第74頁反面
    、第73頁反面），則以如此生疏、陌生的交情，甚至僅在1
    年前首次見面，恐有不復記憶之情，亦所在多有，則庚○○○甫一下樓即目睹此情，何有不驚嚇萬分、心生畏懼，立即
    大喊求救，或馬上報警處理之舉？竟仍能當作若無其事的樣
    子？倘被告確實未經庚○○○之同意進入屋內，或經庚○○○請求退去，而仍留滯其內者，庚○○○面對如此陌生之男
    子，以如此長的時間，雙方豈有不生口角、不起衝突之理？
    徵諸承辦員警丙○○於本院審理時證稱：我們到己○家時，
    庚○○○絲毫沒有反應，只是靜靜站在那裡，有點驚恐表情
    等語（見本院卷第79頁反面），此時若員警出現，豈非正好
    尋求警方協助，將此不明來歷之陌生男子當場逮捕，或至少
    趕出其住家，何以庚○○○竟反而毫無反應？再者，庚○○○既自承當晚樓下沒人在，伊當時人在樓上，其夫己○外出
    捻香等情（見本院卷第73頁及反面、第74頁反面）；果如此
    ，則何以大門竟未上鎖，任憑他人得以自由進出？凡此均殊
    與情理有悖，足認告訴人庚○○○所述，難認與事實相符，
    要無可採。
  (二)違反電信法部分：
    1.按電信法第56條第1 項之罪，以意圖為自己或第三人不法
      之利益，使用有線、無線或其他電磁方式，盜接或盜用他
      人電信設備通信者為要件。本罪之處罰詐得免繳電信通信
      費用之不法利益規定，乃刑法詐欺得利罪之特別法，依特
      別法優於普通法之原則，自毋庸再論以刑法詐欺得利罪，
      最高法院88年度第1 次刑事庭會議決議參照。是電信法第
      56條第1 項之罪，性質上核屬詐欺得利罪之特別規定，行
      為人自必須具備意圖為自己或第三人不法利益之主觀犯意
      ，而客觀上復自被害人處取得不法利益，始足當之，合先
      敘明。本件被告確有使用以己○名義聲請之00-0000000號
      市內電話，撥打3 通110 報警等情，業據被告供陳明確（
      見本院卷第105 頁），並有前揭通聯調閱查詢單附卷可稽
      ，堪信為真實；然查，撥打110 報案電話並無須付費，有
      中華電信費率說明1 紙在卷可佐（見98年度偵字第6857號
      卷第21頁），是此部分被告所為究有無不法所有之意圖，
      以及取得不法利益，初與上開罪名之構成要件即難認相符
      。其次，被告迭於檢察官偵查中及本院審理時，均一致供
      稱：伊目的是要讓接電話的員警能夠察知案發地點等語（
      見98年度偵字第6857號卷第10頁、本院卷第105 頁）；而
      被告亦確實撥打者為110 報案電話，就被告確有使用電話
      一事，實互核相符，此部分堪認洵屬正當理由，亦難認有
      何主觀上係為取得任何不法利益使然，此與報案電話之內
      容有無涉及誣告，以及如何進入屋內洵屬二事，自不容混
      淆。
    2.再者，證人甲○○於本院審理時證述，被告使用系爭電話
      前確有得庚○○○同意乙節，已如前述；參以，本院依職
      權調取案發當日由被告撥打之系爭3 通110 報案電話錄音
      光碟，並製作譯文附卷，其第一通之電話於第48秒之內容
      顯示：「不是，舅媽... 你跟他講... 這是什麼地方...
      不是... 這警察在問這裡是什麼地方... 『阿主』阿什麼
      地方... 你跟他講... 這報警... 頭前寮... （台語）」
      （見本院卷第13頁），顯見，被告在使用系爭電話報警時
      ，猶有與庚○○○的對話，斯時戊○○、己○、庚○○○
      復未聯名具狀提出告訴，被告又何有故為誘導錄音存證，
      而預留有利答辯之動機？是被告確有得在場人庚○○○之
      同意，方使用系爭電話之事實，被告所辯堪以採信；此部
      分復適足以證明，庚○○○關於被告擅闖其住宅，以及未
      聽同意盜用電話之證詞，核與事實不符。是以，起訴書所
      指被告盜用上開電話撥打00-0000000號市內電話之部分，
      既無其他積極證據足認告訴人庚○○○所述為真，尚難僅
      憑其片面之詞，而率爾以被告違反電信法相繩。
  (三)誣告部分：
    1.按誣告罪之成立，(1)在主觀方面，固須申告者有使人受刑
      事或懲戒處分之意思，在客觀方面，尤須所虛構之事實足
      使被誣告人有受刑事或懲戒處分之危險，若申告他人有不
      法行為，而其行為在刑法上並非構成犯罪，則被誣告者既
      不因此而有受刑事訴追之虞，即難論申告者以誣告之罪。
      (2)以告訴人所訴被訴人之事實必須完全出於虛構為要件，
      若有出於誤會或懷疑有此事實而為申告，以致不能證明其
      所訴之事實為真實，縱被訴人不負刑責，而告訴人本缺乏
      誣告之故意，亦難成立誣告罪名。(3)以意圖他人受刑事處
      分虛構事實而向該管公務員申告為其要件，故其所訴事實
      ，雖不能證明係屬實在，而在積極方面尚無證據證明其確
      係故意虛構者，仍不能遽以誣告罪論處，最高法院20年上
      字第1700號、44年臺上字第892 號、46年臺上字第927 號
      判例均分別著有明文。又告訴人所訴事實，不能證明其係
      實在，對於被訴人為不起訴處分確定者，是否構成誣告罪
      ，尚應就其有無虛構誣告之故意以為斷，並非當然可以誣
      告罪相繩，最高法院59年臺上字第581 號判例亦著有明文
      ，合先敘明。
    2.本件被告與戊○○於案發當日確實發生爭執，被告並曾於
      屋外跪下一事，業據被告供陳無訛，核與證人戊○○所述
      ，大致相符（見本院卷第71頁及反面）；而戊○○在屋外
      地上有撿一個東西，手舉高作勢要打被告乙節，亦據證人
      甲○○證述明確如前，與被告所述，伊之所以要跪下係因
      為戊○○手中不知道拿了什麼東西作勢要打他，伊只好先
      跪地求饒等語（見本院卷第18頁），亦若合符節，被告跪
      下之處與戊○○之間的距離，約有3 公尺左右，亦分別經
      被告及證人甲○○供陳一致；是以如此一個箭步即得攻擊
      到對方之距離，戊○○復手持不詳之物，被告又有些許醉
      意，盡可借酒裝瘋大方離去，何須跪下求饒？以被告年紀
      長於戊○○20歲而言，向對方下跪本為奇恥大辱，若非以
      當時情勢判斷，被告確有或感受到即將遭受攻擊之危險，
      又何必致令自己陷於如此不堪之境地？而以被告第一次報
      案之內容以觀：「ㄟ，這裡殺人，我跟你講，請問你...
      請問... 請你來處理一下可以嗎？厚... 這殺人... 拿刀
      殺人... 一個殺一個，殺成這樣... 這樣..（台語）」（
      見本院卷第13頁），是被告主觀上既認為戊○○手上確持
      有不詳物品，並意欲攻擊伊，其所言似難認純屬捏造之詞
      ；其次，公訴意旨雖稱被告係誣指戊○○持有槍械，然查
      ，是日彰化縣警察局受理各類案件紀錄表上，內容欄記載
      ：「報案人稱在上址有酒醉鬧事2 名拿刀要殺人，請複式
      派遣並注意執勤安全時本身安全」，結報資料欄記載：「
      一、塗厝所所長丙○○、警員丁○○處理回報：經前往現
      場處理，係報案人乙○○與其親戚楊梓楠（增之誤載，其
      後亦同）飲酒後，並提及其母親的事，報案人稱楊梓楠持
      有刀械之行為，經現場及屋內查看未有報案人所稱之事，
      乃報案人酒後胡言亂語，並向警方表示不願警方協助，亦
      不願由警方護送其返回住處，自行離去。」（見本院卷第
      31 頁 ），顯然，被告於員警至現場查證後，即當場表示
      不願警方協助，自難認有起訴書所指，明知不實之事項，
      而猶向承辦員警申告戊○○犯罪之意；參以，員警丙○○
      於本院審理時證稱：「（問：當晚你們到達時，是何人帶
      你們到案發現場？）我們到現場附近時，找不到地址，後
      來被告就跑過來，說他被人拿槍抵著要他跪下，被告引導
      我們到他指稱的地點。（問：被告引導你們到戊○○住處
      過程中，有無發現疑似槍枝之物品？）當時我們沒有進去
      戊○○住處裡面搜索，但是在屋簷下有看到一堆回收物品
      ，有看到有一支塑膠材質的玩具槍握把，沒有槍管，是塑
      膠米色的。（問：彰化縣警局受理各類案件紀錄表，上面
      報案人稱的內容，與你所述為何不同？）我們接受勤務中
      心的通報內容是有嫌犯拿槍滋事，至於報案紀錄表的內容
      是勤務中心記載的，我不知到他們記載的內容為何是有二
      名拿刀要殺人。（問：你到現場經由被告的引導，還有你
      接獲勤務中心的的指令，有無任何人提到與毒品有關的犯
      罪？）都沒有。（問：為何槍枝沒有扣案？）那是一個看
      起來就是玩具塑膠槍的握把，並不完整，以我們的判斷，
      不會是犯罪的兇器，所以才沒有扣案。（問：被告有當著
      你們的面說他不要告了嗎？）印象中他在己○家那裡有這
      樣說，我們有告訴他如果要告，可以來警局製作筆錄，我
      們可以依法申請搜索。」等語（見本院第80頁及反面），
      足認，被告於員警到場查證後，確實有陳明不要告了之意
      ，而以其報案當時，略帶酒意，而現場復未經查找，即有
      尋獲疑似槍枝之物，是被告先後於電話報案時，或向到場
      員警所稱戊○○有持刀械或槍枝等情，自難認係刻意虛構
      或捏造事實，其既非事出無因，而本於其個人之合理懷疑
      ，縱有所誤認，亦與誣告罪之構成要件難謂相符。
六、綜上所述，被告先後向110 報案，及與到場員警所陳述之情
    ，或本於被告依其當時之合理懷疑所為，或因所指事實於第
    一時間經到場員警查證後，認犯罪事實不存在，已當場表明
    不願告了等語，顯然並無明知不實之事項，而猶虛構或捏造
    事實誣陷告訴人入罪，依前揭判例意旨所示，被告所為究與
    誣告罪之成立要件有違；至庚○○○所指訴情節，均核與事
    實有違，為本院所不採，已如前述；是本件被告被訴上開罪
    名，公訴人所為訴訟上之證明，尚未至通常一般之人均不致
    有所懷疑，而得確信其為真實之程度者，有合理之懷疑存在
    ，尚不足為被告有罪之積極證明，或說服本院形成被告有罪
    之心證，自不得僅憑告訴人庚○○○等不利於被告之指訴，
    而遽為被告不利之認定；況，告訴人庚○○○等之指訴亦查
    無其他證據足以佐證其真實性及擔保其憑信性。此外，復查
    無其他積極之證據足資證明被告確有公訴人所指侵入住宅、
    違反電信法及誣告之犯行，被告之犯罪事實即屬不能證明，
    揆諸首揭法律條文及判例說明，自應諭知被告無罪之判決，
    以免冤抑。
據上論斷，應依刑事訴訟法第301 條第1 項，判決如主文。
中    華    民    國    99    年    9     月    17    日
                  刑事第八庭  審判長法  官  廖政勝
                                    法  官  紀佳良
                                    法  官  戰諭威
以上正本證明與原本無異。
如不服本判決應於收受判決後10日內向本院提出上訴書狀，並應
敘述具體理由。其未敘述上訴理由者，應於上訴期間屆滿後20日
內向本院補提理由書( 均須按他造當事人之人數附繕本) 「切勿
逕送上級法院」。
中    華    民    國    99    年    9     月    17    日
                                    書記官  黃當易

司法院資訊處製作；財團法人民間司法改革基金會備份。
